臺灣桃園地方法院刑事判決　　　　　 100年度審易字第1972號
公　訴　人　臺灣桃園地方法院檢察署檢察官
被　　　告　林榮鍵原名林建興.
上列被告因竊盜案件，經檢察官提起公訴（100 年度偵字第6318
號），被告於本院準備程序進行中，就被訴事實為有罪之陳述，
經本院告知簡式審判程序意旨，並聽取公訴人及被告之意見後，
本院裁定改依簡式審判程序審理，茲判決如下：
    主    文
林榮鍵踰越安全設備竊盜，累犯，處有期徒刑捌月；又踰越安全
設備、於夜間侵入住宅竊盜，累犯，處有期徒刑捌月；又攜帶兇
器竊盜，未遂，累犯，處有期徒刑陸月；又竊盜，累犯，處有期
徒刑陸月；應執行有期徒刑貳年。
    事實及理由
一、犯罪事實：
    林榮鍵（原名林建興）前於民國97年間因公共危險案件，經
    本院以97年度桃交簡字第3391號判決判處有期徒刑5 月確定
    ，於98年6 月1 日期滿執行完畢（於本案構成累犯）。詎其
    仍不知悔改，分別為下列犯行：
（一）於99年3 月23日凌晨5 時許，行經潘叡醫師所經營址設桃
      園縣大溪鎮○○路53號之「潘叡診所」，見該診所尚未開
      始營業而無人在內，竟意圖為自己不法之所有，基於竊盜
      之犯意，自該診所後方防火巷爬上該診所2 樓窗臺，因窗
      戶未上鎖，逕自開啟窗戶後，由該處越入診所內（侵入建
      築物部分，未據告訴、起訴），徒手竊取潘叡所有放置在
      診療室電腦桌之零錢共計約新臺幣（下同）5 、6 百元、
      USB 擴充槽1 個、該診所護士所有放置在1 樓掛號櫃檯抽
      屜內之服裝費及公基金共計約8 千餘元，得手後，於同日
      上午7 時許，開啟該診所3 樓窗戶，自該處跳至對面房屋
      平臺而離開現場，並將竊得之現金購毒花用殆盡，USB 擴
      充槽則隨意丟棄。嗣於同日上午7 時55分許，潘叡至上開
      診所準備開業時，發現該診所遭竊，遂報警處理，經警至
      現場勘察採證後，在該診所1 樓掛號櫃檯旁發現疑似竊賊
      遺留之啤酒空罐，經採集該啤酒空罐瓶口跡證送鑑後，發
      現與林榮鍵之DNA-STR 型別相符，始循線查悉上情。
（二）於99年5 月16日日沒後晚間8 時許之夜間（當日桃園地區
      日沒時間為晚間6 時33分），行經桃園縣大溪鎮○○路33
      6 號周文章居住之透天厝前，竟意圖為自己不法之所有，
      基於竊盜之犯意，自該透天厝後方防火巷爬至該透天厝4
      樓陽臺，見通往4 樓屋內拉門之氣窗未關，即以屋主放置
      在陽臺之曬衣杆穿過氣窗推開拉門之勾鎖後，開啟拉門進
      入該屋內（侵入住宅部分，未據告訴、起訴），徒手竊取
      周文章所有之電腦主機1 臺、快譯通翻譯機1 臺、NOKIA
      廠牌行動電話1 支（序號000000000000000 號）、I-PHON
      E 行動電話1 支、2 錢重戒指及領帶夾金飾各1 個、汽車
      及上開透天厝備用鑰匙各1 份、現金約6 萬元、飲料1 瓶
      ，得手後，將飲料飲盡，空瓶丟棄在1 樓廁所門口旁之垃
      圾桶內，於同日晚間9 時許，開啟1 樓大門離開現場，並
      將竊得之上開行動電話、電腦主機、翻譯機、金飾等物品
      變賣後，連同竊得之現金購毒花用殆盡，備用鑰匙則隨意
      丟棄。嗣於同日晚間10時30分許，周文章與家人返回上址
      住處，發現家中遭竊，遂報警處理，經警至現場勘察採證
      後，發現林榮鍵所遺留之上開飲料空瓶，經採集該飲料空
      瓶瓶口跡證送鑑後，發現與林榮鍵之DNA-STR 型別相符，
      始循線查悉上情。
（三）於99年5 月24日凌晨4 時許，騎車行經桃園縣大溪鎮○○
      路132 巷3 號李家旻之住處前，見該址1 樓大門未關上，
      遂推開大門進入（侵入住宅部分，未據告訴、起訴），惟
      見李家旻在客廳內睡覺，隨即走出門外，發現停放在該址
      門前，登記母親林素娥名下，平日由李家旻所使用之車牌
      號碼3119－HD號自用小客車車門未上鎖，竟意圖為自己不
      法之所有，基於竊盜之接續犯意，開啟車門進入車內，徒
      手竊取李家旻所有放置在該車內之衛星導航1 臺、證件夾
      1 個（內有金融卡、健保卡、身分證、機車駕照、聯結車
      駕照各1 張）、零錢數十元，得手後，又走進該址大門內
      ，搜尋財物時，見客廳桌上放有筆記型電腦1 臺，欲入內
      竊取之，然客廳拉門鎖上無法進入，遂以在該屋內覓得之
      剪刀試圖撬開客廳拉門門鎖（未毀損），適林素娥於同日
      凌晨5 時許，起床下樓發覺，隨即逃離現場，並將竊得之
      現金購毒花用殆盡，其餘物品則隨意丟棄。而林素娥發覺
      林榮鍵進入上址大門內，隨即將李家旻叫醒，李家旻外出
      查看，發現上開自用小客車內之物品失竊，遂報警處理，
      經警至現場勘察採證後，在該址大門內側發現疑似竊賊遺
      留之檳榔渣，經送鑑後，發現與林榮鍵之DNA-STR 型別相
      符，始循線查悉上情。
（四）於99年5 月24日上午6 時許，行經桃園縣大溪鎮○○路19
      3 巷20號劉明桂居住之3 層樓透天厝前，竟意圖為自己不
      法之所有，基於竊盜之犯意，自該透天厝隔壁房屋跳至該
      透天厝3 樓陽臺，逕自拉開未上鎖之落地窗門進入屋內（
      侵入住宅部分，未據告訴、起訴），徒手竊取劉明桂所有
      之金戒指1 個、金項鍊1 條、現金3 萬餘元，得手後，因
      聽聞有人上樓之聲響，遂躲藏在2 樓樓梯旁，適劉明桂於
      同日上午8 時6 分許，上樓欲晾曬衣服，發覺林榮鍵躲藏
      在屋內，因而驚嚇呼叫，林榮鍵隨即奔至頂樓跳至隔壁房
      屋後逃離現場，並將上開竊得之金戒指變賣後，連同竊得
      之現金購毒花用殆盡，金項鍊則於逃跑途中掉落。而劉明
      桂發覺屋內遭竊後，立刻報警處理，經警至現場勘察採證
      後，在該透天厝頂樓通往3 樓之樓梯發現疑似竊賊遺留之
      菸蒂1 支，經送鑑後，發現與林榮鍵之DNA-STR 型別相符
      ，始循線查悉上情。
二、證據名稱：
  (一)被告林榮鍵於警詢、偵訊時、本院行準備程序及審理時之
      自白。
  (二)被害人周文章、劉明桂於警詢、偵訊時之指述，告訴人即
      被害人李家旻、潘叡於警詢、偵訊時之指訴。
  (三)桃園縣政府警察局鑑識課流水編號0000000000刑案現場勘
      察報告1 份暨現場照片、桃園縣政府警察局大溪分局流水
      編號0000000000號刑案現場勘察報告暨現場勘察照片、內
      政府警政署刑事警察局99年7 月22日刑醫字第0990609012
      1 號鑑定書、桃園縣政府警察局鑑識課流水編號00000000
      00號刑案現場勘察報告暨現場照片、內政府警政署刑事警
      察局99年7 月9 日刑醫字第0990087658號鑑定書、桃園縣
      政府警察局鑑識課流水編號0000000000號刑案現場勘察報
      告暨現場照片、內政府警政署刑事警察局100 年1 月19日
      刑醫字第1000000179號鑑定書及交通部中央氣象局編印之
      中華民國99年日出日沒時刻表各1 份。
三、查被告於犯罪後，刑法第321 條第1 項業於100 年1 月26日
    修正公佈，於100 年1 月28日生效施行。按行為後法律有變
    更者，適用行為時之法律，但行為後之法律有利於行為人者
    ，適用最有利於行為人之法律，刑法第2 條第1 項定有明文
    。修正前之刑法第321 條第1 項原規定：「犯竊盜罪而有左
    列情形之一者，處六月以上、五年以下有期徒刑：一、於夜
    間侵入住宅或有人居住之建築物、船艦或隱匿其內而犯之者
    。二、毀越門扇、牆垣或其他安全設備而犯之者。三、攜帶
    兇器而犯之者。四、結夥三人以上而犯之者。五、乘火災、
    水災或其他災害之際而犯之者。六、在車站或埠頭而犯之者
    。」；而修正後刑法第321 條第1 項則規定：「犯竊盜罪而
    有下列情形之一者，處六月以上、五年以下有期徒刑，得併
    科新臺幣十萬元以下罰金：一、侵入住宅或有人居住之建築
    物、船艦或隱匿其內而犯之者。二、毀越門扇、牆垣或其他
    安全設備而犯之者。三、攜帶兇器而犯之者。四、結夥三人
    以上而犯之者。五、乘火災、水災或其他災害之際而犯之者
    。六、在車站、埠頭、航空站或其他供水、陸、空公眾運輸
    之舟、車、航空機內而犯之者。」，比較修正前後關於刑法
    第321 條第1 項之規定，修正後之刑法第321 條第1 項於第
    1 款刪除「於夜間」之文字；於第6 款增加「航空站或其他
    供水、陸、空公眾運輸之舟、車、航空機內」之文字，擴大
    加重竊盜罪之適用範圍，使部分修正前原應適用普通竊盜罪
    論罪科刑之情形，於修正後改論以加重竊盜罪論罪科刑，並
    增加得併科罰金新臺幣10萬元之規定，於解釋上應以修正前
    之規定對被告較有利，自仍依刑法第2 條第1 項前段規定，
    適用行為時之法律，即修正前刑法第321 條第1 項規定論處
    。
四、按刑法321 條第1 項第2 款之「門扇」專指門戶而言，即建
    築物內外間之出入口大門，而所謂「其他安全設備」，指門
    扇牆垣以外，依通常觀念足認防盜之一切設備而言，如門鎖
    、窗戶、房間門或通往陽臺之門即屬之。查被告林榮鍵於犯
    罪事實（一）、（二）中均以踰越窗戶之方式進入被害人之
    診所、住宅行竊，而窗戶具有防盜之作用，但與牆垣係用土
    磚作成之性質不同，自應認為係門扇牆垣以外之「安全設備
    」。另刑法第321 條第1 項第3 款之攜帶兇器竊盜罪，係以
    行為人攜帶兇器竊盜為其加重條件，此所謂兇器，其種類並
    無限制，凡客觀上足對人之生命、身體、安全構成威脅，具
    有危險性之兇器均屬之（最高法院79年度台上字第5253號判
    例可資參照）；又其所謂之「攜帶兇器」，祇須於行竊時攜
    帶具有危險性之兇器為已足，該兇器不必原屬行竊者本人所
    有，亦不以自他處攜至行竊處所為必要，縱在行竊場所隨手
    拾取應用，其有使人受傷害之危險既無二致，自仍應屬上述
    「攜帶兇器」之範疇（最高法院90年度台上字第1261號判決
    意旨參照）。故被告於犯罪事實（三）中當場撿拾剪刀行竊
    之行為，雖該剪刀係被告於行竊場所就地拾取供其竊盜所用
    之工具，參照上開最高法院判決意旨，縱在行竊場所隨手拾
    取應用，仍屬攜帶兇器竊盜。是核被告就犯罪事實（一）部
    分所為，係犯修正前刑法第321 條第1 項第2 款之踰越安全
    設備竊盜罪；犯罪事實（二）部分所為，係犯修正前刑法第
    321 條第1 項第2 款、第1 款之踰越安全設備、於夜間侵入
    住宅竊盜罪；犯罪事實（三）部分所為，分別係犯刑法第32
    0 條第1 項之竊盜罪及修正前刑法第321 條第2 項、第1 項
    第3 款之攜帶兇器竊盜未遂罪；犯罪事實（四）部分所為，
    係犯刑法第320 條第1 項之竊盜罪。起訴意旨就犯罪事實（
    二）部分未敘及被告另涉同法第321 條第1 項第2 款之加重
    條件部分；犯罪事實（三）部分未敘及被告另涉同法第321
    條第1 項第3 款之加重條件部分，固有未恰，然上開部分均
    業經被告於本院準備程序中自承在案，有本院100 年10月12
    日準備程序筆錄1 份可查，是本院自得當庭增列補充之，且
    因此部分之基本社會事實相同，僅屬加重條件之增加，尚不
    生變更起訴法條之問題，附此敘明。又被告於犯罪事實（三
    ）中所為竊盜行為，係於密切接近之時地為之，且侵害同一
    法益，各行為之獨立性極為薄弱，依一般社會觀念，各舉動
    難以強行分開，應視為數個舉動之接續實施，合為包括之一
    行為予以評價，就此部分應論以接續犯，屬實質上一罪，僅
    論以接續犯之一罪已足。被告所犯上開4 罪，其犯意各別，
    行為互殊，應予分論併罰。另被告有如犯罪事實欄所載之前
    案及執行紀錄，此有卷附臺灣高等法院被告前案紀錄表1 份
    可稽，其於受徒刑執行完畢後5 年內故意再犯本件有期徒刑
    以上之4 罪，皆為累犯，均應依刑法第47條第1 項之規定加
    重其刑。又被告於犯罪事實（三）已著手於竊盜行為之實行
    而不遂，為未遂犯，依刑法第25條第2 項規定，得按既遂犯
    之刑減輕之，且此部分之犯行，同時有刑之加重及減輕事由
    ，爰依法先加後減之。爰審酌被告正值年壯，竟不思以正當
    手段獲取財物，多次竊取他人之物，致被害人等因而受有財
    產上之損害，暨其犯罪之動機、目的、手段，惟其犯罪後坦
    承犯行，態度良好等一切情狀，分別量處如主文所示之刑，
    暨定其應執行之刑，以示懲儆。
五、應適用之法條：刑事訴訟法第273 條之1 第1 項、第299 條
    第1 項前段、第310 條之2 、第454 條第1 項，修正前刑法
    第321 條第1 項第1 款、第2 款、第3 款、第2 項，刑法第
    2 條第1 項前段、第320 條第1 項、第25條第2 項、第47條
    第1 項、第51條第5 款，刑法施行法第1 條之1 第1 項、第
    2 項前段。
六、如不服本判決，得自收受送達之翌日起10日內向本院提出上
    訴狀（應附繕本），其未敘述上訴理由者，應於上訴期間屆
    滿後20日內補提理由書狀於本院，上訴於臺灣高等法院。
本案經檢察官陳亮佑到庭執行職務。
中    華    民    國    100   年     10    月    21   日
                  刑事庭      法  官  潘怡華
以上正本證明與原本無異。
如不服本判決應於收受判決後10日內向本院提出上訴書狀，並應
敘述具體理由。其未敘述上訴理由者，應於上訴期間屆滿後20日
內向本院補提理由書( 均須按他造當事人之人數附繕本) 「切勿
逕送上級法院」。
                              書記官  戴育萍
中    華    民    國    100   年     10    月    21   日
附錄本案論罪科刑法條：
中華民國刑法第320 條第1 項
意圖為自己或第三人不法之所有，而竊取他人之動產者，為竊盜
罪，處5  年以下有期徒刑、拘役或 5 百元以下罰金。
修正前刑法第321 條
犯竊盜罪而有左列情形之一者，處六月以上、五年以下有期徒刑
：
一、於夜間侵入住宅或有人居住之建築物、船艦或隱匿其內而犯
    之者。
二、毀越門扇、牆垣或其他安全設備而犯之者。
三、攜帶兇器而犯之者。
四、結夥三人以上而犯之者。
五、乘火災、水災或其他災害之際而犯之者。
六、在車站或埠頭而犯之者。
前項之未遂犯罰之。